# 请教各位老师一个问题。。

提问人：yiyeguyun 时间：2011-02-23 18:12:29
1 、如果取得一家公司的控制权，而该公司不构成业务，理论上应该不属于企业合并。那么在处理上，与企业合并有什么区别？ 2 、子公司能否对母公司股东分配股利？为什么？

回答人：chenyiwei
1 、《准则讲解》对此问题有明确表述：如果一个企业取得了对另一个或多个企业的控制权，而被购买方（或被合并方）并不构成业务，则该交易或事项不形成企业合并。企业取得了不形成业务的一组资产或是净资产时，应将购买成本按购买日所取得各项可辩认资产、负债的相对公允价值基础进行分配，不按照企业合并准则进行处理。 需注意：在被购买方不构成业务的情况下：（ 1 ）不产生商誉或负商誉；（ 2 ）资产在合并报表层面的价值与计税基础之间如存在差异，也不确认递延所得税。
2 、股利分配应当基于实际存在的直接投资关系，因此法律上子公司不能直接向母公司的股东分配股利。